【裁判字號】    98,交聲,1034
【裁判日期】    990121
【裁判案由】    交管條例聲異
【裁判全文】
臺灣板橋地方法院交通事件裁定        98年度交聲字第1034號
原處分機關  交通部公路總局臺北區監理所
異  議  人
即受處分人  乙○○
上列異議人即受處分人因違反道路交通管理處罰條例案件，不服
原處分機關於中華民國98年4 月7 日所為之裁決處分（裁決書案
號：北監營裁字第裁40-Z00000000號），聲明異議，本院裁定如
下：
    主  文
異議駁回。
    理  由
一、聲明異議意旨略以：異議人即受處分人乙○○於民國98年1
    月8 日上午11時10分許，駕駛車牌號碼188-GY號營業貨運曳
    引車（下稱大貨車），行經國道一號高速公路北上21公里至
    19公里處路段時，經內政部警政署國道公路警察局第一警察
    隊（下稱原舉發機關）警員攔停，以異議人未依規定行駛車
    道（大型車違規行駛內側車道）為由，當場製單舉發；惟異
    議人當時係為超車而行駛至內側車道，欲駛回外側車道時，
    發現行駛於外側車道之車輛車速快且車流量大，以致於安全
    距離不足，無法駛回外側車道，異議人當時係在超車，並非
    故意佔用內側車道；經異議人申訴後，原處分機關仍以異議
    人違規事證明確，而予裁罰之處分，爰依法聲明異議云云。
二、按汽車行駛高速公路，大型車應行駛於外側車道，並得暫時
    利用緊臨外側車道之車道超越前車，高速公路及快速公路交
    通管制規則第8 條第1 項第2 款定有明文。次按汽車行駛於
    高速公路，不遵使用限制、禁止、行車管制及管理事項之管
    制規則，而有未依規定行駛車道之情形者，處汽車駕駛人新
    臺幣（下同）3,000 元以上6,000 元以下罰鍰，道路交通管
    理處罰條例第33條第1 項第3 款亦有明文。
三、經查，本件異議人即受處分人乙○○於98年1 月8 日上午11
    時10分許，駕駛車牌號碼188-GY號大貨車，行經國道一號高
    速公路北上21公里至19公里處路段時，因未依規定行駛於外
    側車道，而違規行駛內側車道（同向2 車道，大型車沿途佔
    用內側車道），經原舉發機關警員攔停後，當場製單舉發等
    事實，有原舉發機關公警局交字第Z00000000 號舉發違反道
    路交通管理事件通知單影本1 紙附卷可稽，並經證人即當場
    目睹異議人本件違規行為之原舉發機關警員甲○○於本院訊
    問時到庭結證明確（詳後述）。異議人雖辯稱：伊當時係為
    超車而行駛至內側車道，欲駛回外側車道時，發現行駛於外
    側車道之車輛車速快且車流量大，以致於安全距離不足，無
    法駛回外側車道，伊當時係在超車，並非故意佔用內側車道
    云云；惟查，證人甲○○於本院訊問時，到庭結證略稱：本
    件係伊當場攔停舉發異議人違規，當時伊係駕駛偵防車行駛
    於異議人車輛後方，見異議人車輛一直行駛於內側車道，沒
    有要變換車道的意思，前後約有2 公里以上，伊觀察一陣子
    之後，才上前攔停異議人，當時車流量並不會很大，且異議
    人右方之外側車道有足夠之安全距離讓異議人變換車道，伊
    當時也是先從內側車道變換至外側車道，再駛向前追上異議
    人，一直到攔停異議人之前，異議人之車輛都行駛在內側車
    道等語（見本院98年6 月29日訊問筆錄第2 至第3 頁）；依
    證人甲○○上開證述情節，顯見異議人當時確係「持續」違
    規行駛於內側車道，並非僅止於「暫時」利用內側車道超車
    ，亦非於利用內側車道超車後，因外側車道之車流量過大、
    車速過快，致無法駛回外側車道；衡情證人甲○○與異議人
    本素不相識，彼此間亦無怨隙，倘非異議人確有違規情事，
    實難想像證人甲○○竟會無中生有、任意羅織異議人違規行
    駛於內側車道之違規事實；再執勤警員本其維護交通秩序、
    安全職責所為之舉發，原屬公務員依法行使公權力之行為，
    自應受到適法、正確之推定，而異議人復未能就執勤警員之
    舉發有何違誤之處，提出相關證據以供本院調查，本院亦查
    無其他證據足認警員有何違法取締之情事，異議人空言以上
    情置辯，即無足採。從而，本件異議人於前揭時、地，有駕
    駛大型車行駛高速公路而未依規定行駛車道之違規行為，事
    證明確；原處分機關以異議人違反道路交通管理處罰條例第
    33條第1 項第3 款規定，裁處異議人罰鍰5,000 元，核無不
    當；本件異議人之異議為無理由，應予駁回。
據上論斷，應依道路交通案件處理辦法第19條規定，裁定如主文
。
中    華    民    國    99    年    1     月    21    日
                    交通法庭  法  官  劉景宜
以上正本證明與原本無異。
如不服本裁定，得自收受送達之日起5 日內向本院提出抗告狀。
                              書記官  謝秀青
中    華    民    國    99    年    1     月    21    日

司法院資訊處製作；財團法人民間司法改革基金會備份。
